臺灣彰化地方法院刑事判決
110年度易字第519號
公  訴  人  臺灣彰化地方檢察署檢察官
被      告  姜鈞耀




上列被告因加重竊盜案件，經檢察官提起公訴（110年度偵緝字
第167、168號），本院判決如下：
    主    文
乙○○犯逾越窗戶竊盜罪，處有期徒刑捌月。
未扣案之木雕藝品壹座，沒收，於全部或一部不能沒收或不宜執
行沒收時，追徵其價額。
    犯罪事實
乙○○於民國108年10月21日下午5時35分前某時許，由不知情之甲○○駕駛車牌號碼0000-00號自用小客車搭載不知情之丁○○（甲○○
、丁○○業經臺灣彰化地方檢察署檢察官另為不起訴處分確定）及
其至彰化縣溪州鄉莒光路與大學路口，丁○○及乙○○於該路口下車
後，甲○○駕車至彰化縣○○鄉○○路000號羊肉爐店。乙○○下車後，
於同日下午5時35分許至丙○○位於彰化縣○○鄉○○路000號之房屋外
，意圖為自己不法之所有，基於竊盜之犯意，攀爬至該屋3樓，
並以不詳之方式將該處窗戶拆下後，進入丙○○上開房屋，徒手竊
取丙○○所有之木雕藝品1座（價值新臺幣【下同】35萬元），得
手後即逃離現場。
    理    由
一、證據能力之認定
　　本判決以下所引用被告以外之人於審判外之陳述，檢察官、
    被告乙○○均同意有證據能力（見本院卷第35頁），本院審酌
    其作成之情況並無違法或不當之瑕疵，且與待證事實具有關
    聯性，認為以之作為證據應屬適當，依刑事訴訟法第159條
    之5規定，均具有證據能力。其餘認定本案犯罪事實之非供
    述證據，查無違反法定程序取得之情，依刑事訴訟法第158
    條之4規定反面解釋，亦具證據能力。且上開證據均經本院
    審理時依法踐行調查證據之程序，自得作為本案判斷之依據
    。
二、認定犯罪事實所憑之證據及理由
（一）訊據被告矢口否認有何加重竊盜之犯行，辯稱：我沒有去
      偷，我已經忘記108年10月21日那天我在那裡，但我那天
      沒有去那一帶，我也不知道為何被害人房屋廁所會有含我
      的DNA的菸蒂等語。
（二）經查：
　　　1.告訴人丙○○之前揭房屋於108年10月21日下午5時35分許
        遭人攀爬至該處3樓後，將3樓窗戶拆下進入該屋竊取木
        雕藝品1座等情，業據證人即告訴人於警詢時證述甚詳
        （見偵12072號卷第29至31頁），並有現場照片、監視
        器畫面截圖在卷可憑（見同上卷第224至230頁），此部
        分之事實，堪以認定。
　　　2.警方於108年10月21日，在告訴人前揭房屋之3樓廁所地
            板，發現菸蒂1個，該菸蒂經送內政部警政署刑事
            警察局鑑定，結果為「本案前次送鑑編號A菸蒂（
            採自3樓浴廁地板），檢出一男性DNA-STR型別，與
            涉嫌人乙○○DNA-STR型別相符，該15組型別在臺灣
            地區中國人口分布之機率為2.13×10-19」等節，亦
            有彰化縣警察局北斗分局刑案現場勘察報告、內政
            部警政署刑事警察局109 年9月15日刑生字第10900
            93331號鑑定書（同上卷第255至256頁、第260至26
            1頁），是告訴人前揭房屋之3樓廁所地板所採集之
            菸蒂，確實係被告使用過之菸蒂等情，亦堪認定。
　　　3.被告雖辯稱當日並未前往告訴人前揭房屋附近，其並未
        有竊盜之舉等語。然查，證人丁○○於警詢時證稱：108
        年10月21日當天是甲○○先駕駛前揭自用小客車去載被告
        ，然後去我家載我，從雲林縣斗六市要去彰化縣溪州鄉
        吃羊肉爐，在車輛行經呂羊肉爐後約100公尺北上車道
        路旁，甲○○先將車輛停在路邊讓被告下車，甲○○再往前
        開沒多久就迴轉調頭往南下車道，然後我就和甲○○因故
        在車上發生口角，甲○○就在羊肉爐對面路旁把我趕下車
        ，我就沿著公路走，走了一會就接到甲○○打LINE給我，
        叫我走回去呂羊肉爐吃東西，當時只有我和甲○○在呂羊
        肉爐吃飯，被告沒有進去吃，吃到一半時，我都還沒吃
        飽，甲○○就叫店裡的服務人員將桌面的羊肉爐打包，催
        促我說要回家了，並叫我開車，我打開車門準備發動時
        ，就發現被告坐在後座等語（見同上卷第23至25頁）。
        而自當日呂羊肉爐監視器畫面內容（見同上卷第71至79
        頁）可知，當日確實僅有李秉承和丁○○2人前往用餐，
        足認證人丁○○於警詢時所述實在。此外，被告與證人丁○○為熟識多年之朋友，彼此間並無仇恨或嫌隙，亦據被
        告及證人丁○○於警詢時陳述甚詳（見同上卷第12頁、第
        25頁），證人丁○○衡情應無誣陷被告之必要，故其於警
        詢所述應屬可採，堪認被告於當日確實曾由甲○○駕駛前
        揭車輛搭載前往告訴人前揭房屋附近無訛。
　　　4.證人丁○○於本院審理時雖證稱：108年10月21日當天被
        告沒有去呂羊肉爐附近等語（見本院卷第91至92頁），
        證人甲○○於本院審理時亦證稱：當天車上只有我和丁○○
        而已，沒有其他人，離開的時候也車上也沒有其他人，
        當天沒有第三個人上我們的車等語（見本院卷第93至94
        頁）。然查，依照呂羊肉爐之現場監視器畫面顯示（見
        同上偵卷第95至105頁），監視器畫面晚間6時15分許，
        有2名男子走出呂羊肉爐，其中1人有背側背包，另1人
        則是手拿瓶子，而證人甲○○於本院審理時證稱：畫面上
        方之人（即背側背包之人）是我，畫面下方之人（即拿
        瓶子之人）為丁○○等語（見本院卷第96頁），而該名拿
        瓶子之人後來走向畫面中從呂羊肉爐店門口向左側數來
        第3輛車駕駛座後上車，之後該第3輛車駛出等情，亦與
        前揭證人丁○○於警詢時證稱當時離開時是由其駕車等情
        相符，足認當時證人甲○○與丁○○確實於走出呂羊肉爐後
        搭上畫面中的第3輛車無誤。然於監視器畫面下午5時44
        分許，即有另名戴帽背側背包之男子打開上開車輛之右
        後車門上車（見同上偵卷第241至245頁），則當日除了
        證人甲○○和丁○○外，尚有第三人曾經搭上前揭車輛，證
        人甲○○、丁○○於本院證述之內容與客觀事證並不相符，
        顯係迴護被告之詞，尚難憑採。
　　　5.本案依證人丁○○於警詢時之證述及相關監視器畫面，足
        認被告曾於108年10月21日下午至告訴人前揭房屋附近
        ，已如前所述，則被告辯稱其當日並未至該處等語，即
        無可採。又告訴人房屋3樓廁所發現之菸蒂1個，其上所
        留存之DNA-STR型別與被告相符，亦經認定如前，而告
        訴人與被告並不相識等情，亦據告訴人於偵查中陳述明
        確（見偵9430號卷第110頁），且該菸蒂發現之處為3樓
        ，並非對外開放之公共空間，衡諸上開菸蒂發現之位置
        ，若非侵入該屋之人，其菸蒂應無出現於該處之可能，
        堪認上開菸蒂，即為行竊者所遺留。從而，本案依前揭
        證據可認於108年10月21日下午5時35分許侵入告訴人前
        揭房屋行竊之人即為被告，被告辯稱其並未從事本案竊
        盜犯行等語，並不可採。
（三）綜上所述，本案事證明確，被告犯行洵堪認定，應依法論
      罪科刑。
三、論罪科刑
（一）核被告所為，係犯刑法第321第1項第2款之逾越窗戶竊盜
      罪。公訴意旨雖認被告亦構成同條項第1、4款之加重事由
      ，惟告訴人於偵查中證稱：前揭房屋沒有人住，當時就是
      倉庫等語（見偵9430號卷第110頁），且依卷內事證尚無
      從認定本案係結夥3人以上所為，亦無法認定前揭房屋於
      被告行竊當時有人居住，公訴意旨就此部分容有誤會，應
      予更正。惟同一竊盜犯行如僅有加重事由之增減變更，仍
      屬實質上之一罪，只需就起訴書認定未洽部份予以敘明更
      正即可，毋庸變更起訴法條或為無罪之諭知，併此敘明。
（二）爰以行為人之責任為基礎，審酌被告不思以正當方式取得
      財物，而任意竊取他人之財物，未能尊重他人之財產權，
      行為殊不可取。並考量被告之犯後態度、告訴人所受之損
      失，兼衡其高職畢業，目前從事打石工，月收入約5至6萬
      元，尚積欠友人約10萬元，未婚，有1名未成年子女之智
      識程度、家庭生活經濟狀況等一切情狀，量處如主文所示
      之刑。
四、沒收
    未扣案之木雕藝品1座，為被告行竊所得，且尚未歸還被害
    人，爰依刑法第38條之1第1項前段、第3項規定，宣告沒收
    ，於全部或一部不能沒收或不宜執行沒收時，追徵其價額。
五、不另為無罪之諭知
（一）公訴意旨另以：被告基於毀損之犯意，攀爬至前揭房屋3
      樓，並以不詳之方式破壞告訴人廁所窗戶，亦涉犯刑法第
      354條之毀損罪等語。
（二）然查，證人即告訴人於偵查中證稱：竊賊從隔壁空地不知
      道怎麼爬進來的，就把窗戶整個拆下來等語（見偵9430號
      卷第109頁）；且自卷內之現場照片以觀（見偵9430號卷
      第84頁），該窗戶乃係遭完整拆下置於馬桶及地板上，且
      窗戶之玻璃亦未見有破損之情，卷內亦無證據足以證明該
      窗戶遭毀棄損壞之事實，本應就被告此部分犯行為無罪之
      諭知，惟公訴意旨認此部分與被告上開有罪部分有想像競
      合犯之裁判上一罪關係，爰不另為無罪之諭知，併此敘明
      。
六、依刑事訴訟法第299條第1項前段，判決如主文。
本案經檢察官陳宗元提起公訴，檢察官林子翔到庭執行職務。
中　　華　　民　　國　　111 　年　　4 　　月　　1 　　日
                  刑事第八庭  法  官  徐啓惟
以上正本證明與原本無異。
如不服本判決應於收受判決後20日內向本院提出上訴書狀，並應
敘述具體理由。其未敘述上訴理由者，應於上訴期間屆滿後20日
內向本院補提理由書(均須按他造當事人之人數附繕本)「切勿逕
送上級法院」。
告訴人或被害人如對本判決不服者，應具備理由請求檢察官上訴
，其上訴期間之計算係以檢察官收受判決正本之日期為準。
中　　華　　民　　國　　111 　年　　4 　　月　　1 　　日
                              書記官  林佑儒
附錄論罪科刑法條：刑法第321條第1項
犯前條第1項、第2項之罪而有下列情形之一者，處6月以上5年以
下有期徒刑，得併科50萬元以下罰金：
一、侵入住宅或有人居住之建築物、船艦或隱匿其內而犯之。
二、毀越門窗、牆垣或其他安全設備而犯之。
三、攜帶兇器而犯之。
四、結夥三人以上而犯之。
五、乘火災、水災或其他災害之際而犯之。
六、在車站、港埠、航空站或其他供水、陸、空公眾運輸之舟、
    車、航空機內而犯之。